【裁判字號】    83,訴更一,1
【裁判日期】    971229
【裁判案由】    分割共有物
【裁判全文】
臺灣桃園地方法院民事裁定             83年度訴更一字第1號
抗  告  人  癸○○
            黃○
                      號
上列一人
訴訟代理人  ｑ○○    住桃園縣.
抗  告  人  Ｌ○○    住台北縣板橋市○○路435 之15號
            甲○○    住桃園縣.
            甲甲○    住桃園縣.
            ｍ○○    住桃園縣.
            ｖ○○○  住台北市信義區○○○路○ 段790巷68
                      弄3 號.
            寅○○    住台北市○○區○○路1 段195巷4弄
                      18號4.
            甲巳○ｗ○○○之.
                      住桃園縣.
            ｘ○      住桃園縣.
                        號
            辰○○    住桃園縣.
                      號
            Ｉ○○馬峻章之承.
                      住桃園縣.
            Ｊ○○馬峻章之承.
                      住桃園縣.
                      號
            甲辛○馬峻章之承.
                      住桃園縣.
                      號
            甲壬○馬峻章之承.
                      住同上
            ｄ○○    住桃園縣.
                      號
            ｈ○○    住桃園縣.
                      住桃園縣.
                      號
            甲庚○Ｎ○○之承.
                      住桃園縣.
                      號
            甲戊○Ｎ○○之承.
                      住桃園縣.
                      號
            甲己○Ｎ○○之承.
                      住台北市○○區○○街140巷28號2樓
            甲丁○Ｎ○○之承.
                      住台北市○○區○○街140巷28號2樓
            Ｅ○○    住桃園縣.
                      號
            戌○○    住桃園縣.
            ｐ○○    住桃園縣.
                      號
            甲丙○(ｎ○○之承.
                      住桃園縣.
                      號
            Ｙ○○    住桃園縣.
                      號
            Ａ○○    住桃園縣.
                      號
            Ｇ○○○孫官宦之.
                      住桃園縣.
                      號
            ｌ○○    住桃園縣.
                      弄11衖.
            Ｈ○○    住桃園縣.
            甲卯○ｒ○○之承.
                      住桃園縣.
                      弄11衖.
            甲辰○ｒ○○之承.
                      住同上
            甲寅○ｒ○○之承.
                      住同上
                      住桃園縣.
                      號
            ｓ○○○  住桃園縣.
                      弄11衖.
            Ｃ○○田詹巧雲之.
                      住桃園縣.
            戊○      住桃園縣.
            Ｆ○○    住桃園縣.
            甲乙○吳本公、高.
                      住桃園縣.
                      之1 號.
            巳○○    住台北市○○區○○路4 段79號5 樓之
                      1
                      住桃園縣.
            ｅ○○    住桃園縣.
                      號
            ａ○○(楊為福之承.
                      住桃園縣.
                      11衖5.
            庚○○    住桃園縣.
                      弄11衖.
            壬○○(兼吳依闊之.
                      住桃園縣.
                      弄11衖.
            子○○(兼吳依闊之.
                      住桃園縣.
            辛○○(兼吳依闊之.
                      住福建省.
            丑○○(兼吳依闊之.
                      住台北市○○區○○路4 段909 號4 樓
                      之1
            卯○○馬樹善之承.
                      住桃園縣.
            ｆ○○（林康康--遺產管理人行政院國軍退除役官
            兵輔導委員會桃園縣榮民服務處之承當訴訟人）
                      住桃園縣.
            ｃ○○湯志雲之承.
                   ）住桃園縣.
            酉○○    住桃園縣.
                      弄11衖.
            ｏ○○    住桃園縣.
                      住桃園縣.
            ｚ○○○  住桃園縣.
            乙○○(兼李寶雲之.
                      住桃園縣.
                      弄11衖.
            ｇ○○洪宗堂之承.
                      住桃園縣.
                      弄11衖.
            甲子○練忠梅之承.
            ）        住桃園縣.
                      弄11衖.
            甲癸○練忠梅之承.
            ）        住同上
            ｂ○○王震之承受.
                      住桃園縣.
                      號
            申○○古炳坤之承.
                      住桃園縣.
                      弄11衖.
            Ｍ○○○楊燕君之.
                    住桃園縣中.
            午○○呂任堂之承.
                      住桃園縣.
            Ｖ○○許蕭秀鑾之.
                      住台北市○○○路○段72號8樓
            Ｕ○○許蕭秀鑾之.
                      住桃園縣.
            ｙ○○嚴余冬青之.
                      住桃園縣.
                      號
            ｋ○○○○○○
                      住桃園縣.
            己○○周慶三之承.
                      住桃園縣.
            天○○周慶三之承.
                      住退）.
            玄○○周慶三之承.
                      住台北縣新店市○○路28巷3號2樓之4
            地○○周慶三之承.
                      住桃園縣.
            丙○○周慶三之承.
                      住台北縣林口鄉○○○街11巷3 號15樓
                      之4
            丁○○周慶三之承.
                      住同上
            宙○○周慶三之承.
                      住桃園縣.
法定代理人  宇○○    住同上
法定代理人  Ｒ○○    住同上
抗  告  人  亥○○沈國昌之承.
                      住桃園縣.
            Ｓ○○    住台北市士林區○○○路○ 段190 巷8
                      之3 號.
訴訟代理人  ｉ○○    住桃園縣.
                      號
訴訟代理人  ｊ○○    住桃園縣.
抗  告  人  Ｄ○○    住桃園縣.
            Ｔ○○李景新之承.
                      住彰化縣.
            ｔ○○鍾仁麟之承.
                      住桃園縣.
            ｕ○○鍾仁麟之承.
                      住桃園縣.
                      12號
            未○○    住桃園縣.
                      號
            Ｗ○○    住桃園縣.
            Ｋ○○(邵梅芝之承.
                      住桃園縣.
                      148號.
            Ｐ○○(邵梅芝之承.
                      住同上
            Ｑ○○(邵梅芝之承.
                      住桃園縣.
            甲丑○原名Ｏ○○.
                      住桃園縣.
                      148號.
                      住桃園縣.
                      11衖9.
                      住桃園縣.
            Ｂ○○吳美月之承.
            當訴訟人）
                      住桃園縣.
共      同
訴訟代理人  呂理胡律師
上列抗告人請求分割共有物事件，抗告人對於民國97年10月27
日本院裁定提起抗告，裁定如下：
    主  文
抗告駁回。
    理  由
一、按訴訟程序進行中所為之裁定，除別有規定外，不得抗告，
    民事訴訟法第483 條定有明文。
二、查，本件分割共有物之訴，原告「李寶雲」、「吳依闊」已
    死亡，渠二人之繼承人雖已承受訴訟，惟本件兩造共有之坐
    落桃園縣中壢市○○段第112 、112-1 、112-2 、112-3 、
    112-4 地號土地（下稱系爭土地）之土地登記謄本仍登記「
    李寶雲」、「吳依闊」為共有人，渠二人之繼承人均未就系
    爭土地向地政機關辦理繼承登記。而按因繼承、強制執行、
    公用徵收或法院之判決，於登記前已取得不動產物權者，非
    經登記，不得處分其物權，民法第759 條定有明文。故於「
    李寶雲」、「吳依闊」之繼承人乙○○、壬○○、子○○、
    辛○○、丑○○等人，就系爭土地之被繼承人「李寶雲」、
    「吳依闊」持分，辦理繼承登記完畢前，其繼承人就系爭土
    地無處分權，本院無從為裁判分割，故本院乃先行裁定命原
    告補正，俾使本件訴訟程序順利進行，此命補正之裁定乃訴
    訟程序進行中所為之裁定，依民事訴訟法第483 條之規定，
    不得抗告。抗告人對於不得抗告之裁定，仍提起抗告，於法
    自有未合，應予駁回。（至於本院97年10月27日所為命補正
    裁定之附記欄雖誤載：「如不服本裁定，應於送達後10日內
    向本院提出抗告狀」等語，惟仍不因上開誤載而影響本裁定
    乃不得抗告之效力，併予敘明。）又抗告意旨雖稱：原告李
    寶雲之原國籍為印尼籍，故處理繼承登記較緩云云。查，依
    抗告人所提出之登記文件，本件被繼承人李寶雲之繼承原因
    事實早在89年11月4 日已發生，迄今已8 年，且經本院依職
    權向桃園縣中壢地政事務所函查李寶雲之繼承人辦理系爭土
    地之繼承登記情形，據該地政事務所以97年7 月16日以中地
    登字第0970008143函答覆：申請人因逾補正期限，其申請辦
    理繼承登記案已遭駁回在案（見本院卷十六第253 頁），是
    該申請案既經駁回，且自本院初次於97年2 月27日命補正辦
    理繼承登記迄今已10個月，抗告人猶未能辦理完畢，其顯有
    延滯訴訟之虞。況除被繼承人李寶雲外，另一被繼承人吳依
    闊亦已過世，而其繼承人迄今亦未就系爭土地辦理繼承登記
    完畢，而本件分割共有物事件，系爭土地之共有人中任何一
    人就系爭土地無處分權，本院均不得為裁判分割，故抗告人
    提起本件抗告核屬無理由，附此敘明。
三、依民事訴訟法第95條、第78條，裁定如主文。
中    華    民    國    97    年    12    月    29    日
                       民事第三庭   法  官  林曉芳
以上正本係照原本作成
如對本裁定抗告須於裁定送達後10日內向本院提出抗告狀，並繳
納抗告費1,000元。
中    華    民    國    98    年    1     月    8     日
                                    書記官  邱飛鳴


司法院資訊處製作；財團法人民間司法改革基金會備份。
